# 处置固定资产核算

提问人：bihkamd 时间：2018-06-13 14:16:28
请教陈版，财务部于 3 月 12 日发布《关于持有待售准则有关问题的解读》要求新增“6115 资产处置损益”科目并规定了核算内容。
将处置未划分为持有待售的固定资产也纳入本科目核算，是否可以理解只要是处置（出售、非货币资产交换、债务重组等）的固定资产可以不通过”固定资产清理“科目核算，而将处置固定资产收到的价款、固定资产原值、累计折旧和减值准备都在 ”6115资产处置损益“ 科目核算。 以下是解读原文件，主要受标记下划线内容影响，有此判断。 本科目核算企业出售划分为持有待售的非流动资产（金融工具、长期股权投资和投资性房地产除外）或处置组（子公司和业务除外）时确认的处置利得或损失，以及处置未划分为持有待售的固定资产、在建工程、生产性生物资产及无形资产而产生的处置利得或损失。 企业处置持有待售的非流动资产或处置组时，按处置过程中收到的价款，借记“银行存款”等科目，按相关负债的账面余额，借记“持有待售负债”科目，按相关资产的账面余额，贷记“持有待售资产”科目，按其差额借记或贷记本科目，已计提减值准备的，还应同时结转已计提的减值准备；按处置过程中发生的相关税费，借记本科目，贷记“银行存款”、“应交税费”等科目“。

回答人：chenyiwei
处置过程中仍在“固定资产清理”科目核算（指不构成持有待售的情形，下同，否则因为持有待售属于流动资产，会与固定资产清理属于非流动资产的属性发生冲突），清理完成后转入损益时，属于报废清理的，仍转入营业外收支；属于资产在使用寿命届满前处置的（资产仍可按原定用途使用），计入资产处置损益。